Minutes et répertoires du notaire Jules Victor FROGER-DESCHESNES, 5 janvier 1820 - mai 1842 (étude XXXI)
Archives nationales
- Minutes de Jules Victor FROGER-DESCHESNES, 1739 - 1844; MC/ET/XXXI/442 - MC/ET/XXXI/763/C
  - Minutes. 1839, août, août 1839; MC/ET/XXXI/714
    - Vente par Jean-Baptiste Biot, membre de l'Académie des sciences, demeurant place de Cambrai au Collège de France, à Amédée Simon Dominique Thierry, maître des requêtes au Conseil d'état, et Anne Gabrielle Brescher, son épouse, demeurant 26, rue Saint-Dominique, d'une propriété comprenant maiso
      1839, 11 novembre Quittance. 1840, 20 janvier Décharge. 1843, 10 juin Quittance.
      De l'image fixe à l'image animée (1820-1910), documents du Minutier central des notaires de Paris relatifs à l'histoire des photographes et de la photographie, par Marc Durand, Paris, Archives nationales, 2013 (sous presse), notice n° 488 (version dématérialisée de l'instrument de recherche, les notices biographiques et compléments de descriptions d'actes ne se trouvent que sur la version papier de l'ouvrage, voir contexte dans le Plan d’orientation général - Notaires de Paris, guides thématiques du Minutier).
      Cambrai (place de); Saint-Dominique (rue); Nointel (Oise); Biot, Jean-Baptiste; Thierry, Amédée Simon Dominique; Brescher, Anne Gabrielle
  - Minutes. 1839, septembre, septembre 1839; MC/ET/XXXI/715
  - Minutes. 1839, octobre, octobre 1839; MC/ET/XXXI/716
  - Minutes. 1839, novembre, novembre 1839; MC/ET/XXXI/717
  - Minutes. 1839, décembre, décembre 1839; MC/ET/XXXI/718
  - Minutes. 1840, janvier, janvier 1840; MC/ET/XXXI/719
  - Minutes. 1840, février, février 1840; MC/ET/XXXI/720
  - Minutes. 1840, mars, mars 1840; MC/ET/XXXI/721
  - Minutes. 1840, avril, avril 1840; MC/ET/XXXI/722
  - Minutes. 1840, mai, mai 1840; MC/ET/XXXI/723
  - Minutes. 1840, juin, juin 1840; MC/ET/XXXI/724
  - Minutes. 1840, juillet, juillet 1840; MC/ET/XXXI/725
  - Minutes. 1840, août, août 1840; MC/ET/XXXI/726
  - Minutes. 1840, septembre, septembre 1840; MC/ET/XXXI/727
  - Minutes. 1840, octobre, octobre 1840; MC/ET/XXXI/728
  - Minutes. 1840, novembre, novembre 1840; MC/ET/XXXI/729
  - Minutes. 1840, décembre, décembre 1840; MC/ET/XXXI/730
  - Minutes. 1841, janvier, janvier 1841; MC/ET/XXXI/731
  - Minutes. 1841, février, février 1841; MC/ET/XXXI/732
  - Minutes. 1841, mars, mars 1841; MC/ET/XXXI/733
  - Minutes. 1841, avril, avril 1841; MC/ET/XXXI/734
  - Minutes. 1841, mai, mai 1841; MC/ET/XXXI/735
  - Minutes. 1841, juin, juin 1841; MC/ET/XXXI/736
  - Minutes. 1841, juillet, juillet 1841; MC/ET/XXXI/737
  - Minutes. 1841, août, août 1841; MC/ET/XXXI/738
  - Minutes. 1841, septembre, septembre 1841; MC/ET/XXXI/739
  - Minutes. 1841, octobre, octobre 1841; MC/ET/XXXI/740
  - Minutes. 1841, novembre, novembre 1841; MC/ET/XXXI/741
  - Minutes. 1841, décembre, décembre 1841; MC/ET/XXXI/742
  - Minutes. 1842, janvier, janvier 1842; MC/ET/XXXI/743
  - Minutes. 1842, février, février 1842; MC/ET/XXXI/744
  - Minutes. 1842, mars, mars 1842; MC/ET/XXXI/745
  - Minutes. 1842, avril, avril 1842; MC/ET/XXXI/746
  - Minutes. 1842, mai, mai 1842; MC/ET/XXXI/747
  - Minutes (testaments). 1739 - 1844, MC/ET/XXXI/763/B
    Testaments authentiques reçus par les notaires Alexandre Fortier (1739-1769), Pierre La Roche (1770-1793, an VIII-an XII),, Antoine Schnetz (an XIII-1807), Antoine Thirion (1812-1819), Jules-Victor Froger-Deschenes (1820-1839), Alexis Hennet (1844).
    testament
  - Minutes (testaments). 1750 - 1844, MC/ET/XXXI/763/C
    Testaments olographes déposés auprès de notaires de l'étude XXXI prédécesseurs d'Alexis Heunet, approximativement à partir de la seconde moitié du XVIIIe siècle, et jusqu'en 1844. Ces testaments sont cachetés. Les dates des documents correspondent aux dates d'exercice des notaires Heunet, Froger-Deschenes, Thirion, Schnetz, La Roche et Fortier.
- Répertoire(s) de Jules Victor FROGER-DESCHESNES, 13 février 1812 - 30 septembre 1843; MC/RE/XXXI/10 - MC/RE/XXXI/17
  - Répertoire. 1812, 13 février - 1822, 26 septembre, 13 février 1812 - 26 septembre 1822; MC/RE/XXXI/10
    Répertoire des notaires Antoine Schnetz (13 février-18 mars 1812), Antoine Thirion (19 mars 1812-4 janvier 1820), Jules-Victor Froger-Deschesnes (5 janvier 1820-26 septembre 1822).
    Informations concernant le classement et la cotation:
    Le niveau inférieur de description, quand il existe, correspond aux mentions d'actes contenues dans le répertoire. Parmi celles-ci, certaines peuvent y être décrites, de manière plus ou moins détaillée. Pour consulter l'acte proprement dit, il convient de rechercher la cote au niveau des articles (registre ou liasse) des minutes du notaire (cote de type 'MC/ET').
  - Répertoire. 1822, 27 septembre - 1826, 16 janvier, 27 septembre 1822 - 16 janvier 1826; MC/RE/XXXI/11
    - Inventaire après décès: Laquiante, Marie-Philippine-Antoinette-Amélie. Corot-Laquiante, Jean-César (épouse). Boucherat (rue), n° 32., 7 octobre 1822
      Mention dans le répertoire du notaire coté:
      MC/RE/XXXI/11
      Informations concernant le classement et la cotation du document:
      Attention: la cote de répertoire (de type 'MC/RE') ne permet pas de consulter la minute de l'acte. ll convient de rechercher la cote de la minute (de type 'MC/ET') au niveau des articles (registre ou liasse) de minutes du notaire.
      L'accès aux images numérisées des pages du répertoire se fait au niveau de description supérieur (' Répertoire du notaire '), rubrique ' Consulter les archives numérisées associées'.
      Base Miriad 2 des inventaires après décès, 1801-1850, par Thierry Boudignon, avec le concours de Marie-France Nivet et du personnel du Minutier central, 1995-2012 (base de données migrée: voir contexte dans le Plan d’orientation général - Notaires de Paris, guides thématiques du Minutier).
      Date de création de la notice: 2004
      liquidation de la succession le 15 avril 1836, RE/XXXI/14
      inventaire après décès; Boucherat (rue); Laquiante, Marie-Philippine-Antoinette-Amélie; Corot-Laquiante, Jean-César
    - Inventaire après décès: Nucci, Joseph. Richelieu (rue de), n° 16., 14 octobre 1822
      inventaire après décès; Richelieu (rue de); Nucci, Joseph
    - Inventaire après décès: Cabart, François. Richelieu (rue de), n° 56., 18 octobre 1822
      liquidation de la succession le 19 novembre 1822
      inventaire après décès; Richelieu (rue de); Cabart, François
    - Inventaire après décès: Lemaire, Catherine-Joséphine-Théodore. Nicolas, Louis-Amand (épouse). Roule (rue du), n° 18., 8 novembre 1822
      inventaire après décès; Roule (rue du); Lemaire, Catherine-Joséphine-Théodore; Nicolas, Louis-Amand
    - Inventaire après décès: Nys, Louis-Joseph., 8 novembre 1822
      inventaire après décès; Nys, Louis-Joseph
    - Inventaire après décès: Faurax, Jean-Louis. Petits-Carreaux (rue des), n° 2., 14 novembre 1822
      inventaire après décès; Petits-Carreaux (rue des); Faurax, Jean-Louis
    - Inventaire après décès: Michaux, Philippine-Henriette. Delabarre-Duparc, Pierre-Hippolyte (veuve); Thirion-Jean-Baptiste, (veuve)., 12 décembre 1822
      inventaire après décès; Michaux, Philippine-Henriette; Delabarre-Duparc, Pierre-Hippolyte; Thirion-Jean-Baptiste,
    - Inventaire après décès: Bovet, Françoise-Andrée. Myevre, Jean-Gaspard (épouse). Ecole (quai de l'), n° 28., 13 janvier 1823
      inventaire après décès; Ecole (quai de l'); Bovet, Françoise-Andrée; Myevre, Jean-Gaspard
    - Inventaire après décès: Caignart de Mailly, Thomas-Charles-Joseph [ou Joseph-Charles]. Bac (rue du), n° 29., 13 janvier 1823
      9 février 1825, liquidation et partage de la succession.
      inventaire après décès; liquidation; partage; Bac (rue du); Caignart de Mailly, Thomas-Charles-Joseph, Caignart de Mailly, Thomas-Joseph-Charles
    - Inventaire après décès: Bourbonne, Anne-Adélaïde-Rosalie de. Mercière. Saint-Honoré (rue), n° 275, sous l'enseigne de la Pélerine., 16 janvier 1823
      14 février 1823, cahier d'enchères pour la vente du fonds et achalandage de mercerie.
      inventaire après décès; Saint-Honoré (rue); Bourbonne, Anne-Adélaïde-Rosalie de; commerçant
    - Inventaire après décès: Dolbec, Louise-Marguerite. Boissel, Richard (épouse). Paix (rue de la), n° 13., 13 février 1823
      inventaire après décès; Paix (rue de la); Dolbec, Louise-Marguerite; Boissel, Richard
    - Inventaire après décès: Gavodans, Honoré-Pierre. Victoires (place des), n° 5., 24 mars 1823
      inventaire après décès; Victoires (place des); Gavodans, Honoré-Pierre
    - Inventaire après décès: Sarrazin, Angélique-Perrine-Renée. Rebeillard, Nicolas (veuve). Saint-Anne (rue), n° 13., 3 avril 1823
      inventaire après décès; Sainte-Anne (rue); Sarrazin, Angélique-Perrine-Renée; Rebeillard, Nicolas
    - Inventaire après décès: Verdier, Jean-François. Neuve Saint Eustache (rue), n° 26., 3 juin 1823 - 5 juin 1823
      inventaire après décès; Neuve-Saint-Eustache (rue); Verdier, Jean-François
    - Procès-verbal de carence après décès: Brunel, Louis-Bonaventure. Suresnes (rue de), n° 39., 4 juin 1823
      Surène (rue de); Brunel, Louis-Bonaventure
    - Inventaire après décès: Absil, Laurent-François. bandagiste hernier (marchand fabricant). Mandar (rue), n° 4., 9 juin 1823
      Adjudication du fonds de marchand fabricant de bandage herniaire à Dubois, le 30 juin 1823, RE/XXXI
      inventaire après décès; Mandar (rue); Absil, Laurent-François; commerçant
    - Inventaire après décès: Cabart, Clotilde-Françoise. Lescouve, Remy-Charlemagne (épouse). Vaugirard (rue de), n° 64., 18 juillet 1823
      inventaire après décès; Vaugirard (rue de); Cabart, Clotilde-Françoise; Lescouve, Remy-Charlemagne
    - Inventaire après décès: Fillette Loraux, Claude-François., 11 septembre 1823
      inventaire après décès; Fillette Loraux, Claude-François
    - Inventaire après décès: Corday, Céleste-Marie-Marguerite de. Souchey, Jérôme-Adrien (épouse)., 30 septembre 1823
      inventaire après décès; Corday, Céleste-Marie-Marguerite de; Souchey, Jérôme-Adrien
    - Inventaire après décès: Beau, Nicolas-Claude. Neuve des-Petits-Champs (rue), n° 67., 8 janvier 1824
      inventaire après décès; Neuve-des-Petits-Champs (rue); Beau, Nicolas-Claude
    - Inventaire après décès: Simons, François-Joseph. Cléry (rue de), n° 96., 12 janvier 1824
      inventaire après décès; Cléry (rue de); Simons, François-Joseph
    - Inventaire après décès: Lallemand, Pierre-Jean. Feydeau (rue), n° 16., 6 février 1824
      19 janvier 1826, liquidation de la succession, RE/XXXI/12.
      inventaire après décès; Feydeau (rue); Lallemand, Pierre-Jean
    - Inventaire après décès: Gorgette, François-Nicolas. Lingerie (rue de la), n° 3., 23 février 1824
      liquidation de la succession le 24 janvier 1826, RE/XXXI/12
      inventaire après décès; Lingerie (rue de la); Gorgette, François-Nicolas
    - Inventaire après décès: Loison, Pierre-Julien. Meslay (rue), n° 52., 26 février 1824
      inventaire après décès; Meslay (rue); Loison, Pierre-Julien
    - Inventaire après décès: Chevrigny-Dugommier, Jacques-Germain-François., 9 mars 1824
      inventaire après décès; Chevrigny-Dugommier, Jacques-Germain-François
    - Inventaire après décès: Veynac, Charles-Lubin. Bourbon (rue de), n° 52., 16 mars 1824
      inventaire après décès; Bourbon (rue de); Veynac, Charles-Lubin
    - Inventaire après décès: Siot de Saint-Pol, Marie-Gabriel-Henri. Neuve-Saint-Roch (rue), n° 11., 10 avril 1824
      inventaire après décès; Neuve-Saint-Roch (rue); Siot de Saint-Pol, Marie Gabriel Henri
    - Inventaire après décès: Sarazin, Marie-Jeanne. Brunot, Pierre-Gabriel (veuve)., 10 avril 1824
      inventaire après décès; Sarazin, Marie-Jeanne; Brunot, Pierre-Gabriel
    - Inventaire après décès: Fleuret, Jean-Charles. Vivienne (rue), n° 2., 5 juin 1824
      inventaire après décès; Vivienne (rue); Fleuret, Jean-Charles
    - Inventaire après décès: Guillaume, Nicolas. Bourbon (quai de), n° 15., 28 juin 1824
      liquidation de la succession le 24 février 1825, RE/XXXI/11
      inventaire après décès; Bourbon (quai de); Guillaume, Nicolas
    - Inventaire après décès: Hautier, Jean-Claude. Helder (rue du), n° 8., 13 juillet 1824
      23 février 1827, liquidation de la succession, RE/XXXI/12. 24 décembre 1849, partage de la succession (à la suite d'une nototiété) d'Anne DUPLESSY veuve de Jean Claude HAUTIER décédée le 20 décembre 1849, rue de Buci, n° 11, RE/XXXI/19
      inventaire après décès; Helder (rue du); Hautier, Jean-Claude
    - Inventaire après décès: Lepreux, Jeanne. Gorgette, François-Nicolas (veuve). Grande-Truanderie (rue de la), n° 49., 14 juillet 1824
      inventaire après décès; Grande-Truanderie (rue de la); Lepreux, Jeanne; Gorgette, François-Nicolas
    - Inventaire après décès: Bourget, Marie-Françoise-Nicole. Leger, Arnoux (veuve). Sourdière (rue de la), n° 23., 23 juillet 1824
      inventaire après décès; Bourget, Marie-Françoise-Nicole; Leger, Arnoux
    - Inventaire après décès: Gaudy, Jean-François. Traversière-Saint-Honoré (rue), n° 23., 24 juillet 1824
      inventaire après décès; Traversière-Saint-Honoré (rue); Gaudy, Jean-François
    - Inventaire après décès: Greslebin, Bérénice-Caroline-Ursule. Drouin, Luc-Amable (épouse). Neuve-Guillemin (rue), n° 10., 30 juillet 1824
      liquidation et partage de la succession le 13 mai 1825, RE/XXXI/11
      inventaire après décès; Neuve-Guillemin (rue); Greslebin, Bérénice-Caroline-Ursule; Drouin, Luc-Amable
    - Inventaire après décès: Drouin, Caroline. Neuve-Guillemin (rue), n° 10., 30 juillet 1824
      inventaire après décès; Neuve-Guillemin (rue); Drouin, Caroline
    - Inventaire après décès: Bernard, Marie-Adélaïde. Postes (rue des), n° 54., 23 août 1824
      inventaire après décès; Postes (rue des); Bernard, Marie-Adélaïde
    - Inventaire après décès: Nicolas, Pierre-Amand ou Amad Nicolas. Rempart-Saint-Honoré (rue du), n° 5., 9 novembre 1824
      inventaire après décès; Rempart (rue du); Nicolas, Pierre Amand; Nicolas, Amand
    - Inventaire après décès: Dufetel, Marie-Angélique. Tribout, Jean-Baptiste (épouse); Granget, Etienne-Flandin (veuve). Bleue (rue), n° 32., 12 novembre 1824
      inventaire après décès; Bleue (rue); Dufetel, Marie-Angélique; Tribout, Jean-Baptiste; Granget, Etienne-Flandin
    - Inventaire après décès: Perrard, Marie-Madeleine. Bonneval, Alexandre-Joseph (veuve). Vaugirard (rue de), n° 8., 15 novembre 1824
      liquidation de la succession le 21 juin 1825, RE/XXXI/11
      inventaire après décès; Vaugirard (rue de); Perrard, Marie-Madeleine; Bonneval, Alexandre-Joseph
    - Inventaire après décès: Lecamus de Furstenstein, Pierre-Alexandre-Alexandre-André-Pierre. Duphot (rue), n° 15., 6 décembre 1824
      1er septembre 1827, adjudication du domaine de Liverdy (Seine-et-Marne). 21 février 1828, liquidation de la succession, RE/XXXI/12.
      inventaire après décès; Duphot (rue); Lecamus de Furstenstein, Pierre-Alexandre-Alexandre-André-Pierre (comte)
    - Inventaire après décès: Deschamps, Joseph-François-Louis. Jacob (rue), n° 17., 31 décembre 1824 - 1824
      inventaire après décès; Jacob (rue); Deschamps, Joseph-François-Louis
    - Inventaire après décès: Beauvais, Anne-Marie. Baveu, Jean (épouse). Champs-Elysées (rue des), n° 3., 12 février 1825
      inventaire après décès; Champs-Elysées (rue des); Beauvais, Anne-Marie; Baveu, Jean
    - Inventaire après décès: Lecler, Nicolas. Saint-Landry (rue), n° 5., 23 février 1825
      inventaire après décès; Saint-Landry (rue); Lecler, Nicolas
    - Inventaire après décès: Dupuis, Gabriel. Argenteuil (rue d'), n° 23., 30 mars 1825
      inventaire après décès; Argenteuil (rue d'); Dupuis, Gabriel
    - Inventaire après décès: Lumigny, Alexandrine. Charlary, Jean-Baptiste-Guillaume (veuve). Louis-le-Grand (rue), n° 1., 30 mars 1825
      inventaire après décès; Louis-Le-Grand (rue); Lumigny, Alexandrine; Charlary, Jean-Baptiste-Guillaume
    - Inventaire après décès: Benoit, François. Richelieu (rue de), n° 9., 9 mai 1825
      inventaire après décès; Richelieu (rue de); Benoit, François
    - Inventaire après décès: Peirard, Antoine. Thiroux (rue), n° 11., 18 mai 1825
      inventaire après décès; Thiroux (rue); Peirard, Antoine
    - Inventaire après décès: Paget, Vincent-Ferdinand. Abbaye (rue de l'), n° 1., 13 juin 1825
      inventaire après décès; Abbaye (rue de l'); Paget, Vincent-Ferdinand
    - Inventaire après décès: Darru, Marie-Josèphe. Michel, Félix-François-Michel (épouse). Faubourg-Saint-Martin (rue du), n° 77., 29 juin 1825
      inventaire après décès; Faubourg-Saint-Martin (rue du); Darru, Marie-Josèphe; Michel, Félix-François-Michel
    - Inventaire après décès: Ducastel, Casimir-Augustin. Rohan (rue de), n° 20., 18 juillet 1825
      procès-verbal d'enchères et adjudication d'un fonds de commerce de marchand de vins le 8 octobre 1825, RE/XXXI/11
      inventaire après décès; Rohan (rue de); Ducastel, Casimir-Augustin
    - Inventaire après décès: Arnaud, Cécile. Biju-Duval-Dalgreis, Pierre-Philippe (veuve). Belleville., 11 août 1825
      inventaire après décès; Belleville (ancienne commune); Arnaud, Cécile; Biju-Duval-Dalgreis, Pierre-Philippe
    - Inventaire après décès: Charolais, Marguerite. Vignol, Jean (veuve). Deux-Portes-Saint-Sauveur (rue des), n° 26., 2 septembre 1825
      Autre inventaire après décès le 22 septembre 1825, RE/XXXI/11
      inventaire après décès; Deux-Portes-Saint-Sauveur (rue des); Charolais, Marguerite; Vignol, Jean
    - Inventaire après décès: Bareau dit Boucher, Edme-François. Saint-Martin (rue), n° 172., 3 décembre 1825
      inventaire après décès; Saint-Martin (rue); Bareau, Edme-François; Boucher, Edme-François
    - Inventaire après décès: Presle, Louis. Sainte-Pélagie., 4 janvier 1826
      inventaire après décès; Sainte-Pélagie (prison); Presle, Louis
    - Inventaire après décès: Tribout, Jean-Baptiste. Saulnier (passage), n° 14., 5 janvier 1826
      dépôt de testament le 3 décembre 1825, RE/XXXI/11
      inventaire après décès; Tribout, Jean-Baptiste
  - Répertoire. 1826, 16 janvier - 1829, 30 juin, 16 janvier 1826 - 30 juin 1829; MC/RE/XXXI/12
    - Inventaire après décès: Tirbarbe D'aubermesnil, Marie-Madeleine-Elisabeth. Perache, François-Marie (épouse divorcée). Versailles., 19 janvier 1826
      MC/RE/XXXI/12
      inventaire après décès; Versailles (Yvelines); Tirbarbe d'Aubermesnil, Marie-Madeleine-Elisabeth; Perache, François-Marie
    - Inventaire après décès: Demay, Pierre-Nicolas. Sourdière (rue de la), n° 33., 30 janvier 1826
      inventaire après décès; Demay, Pierre-Nicolas
    - Inventaire après décès: Berranger, Louis-Augustin. Batignolles, Barrière de Clichy., 6 mars 1826
      inventaire après décès; Clichy (ancienne commune); Clichy (barrière de); Berranger, Louis-Augustin
    - Inventaire après décès: Deschaumes, Joseph-Nicolas., 9 mars 1826
      inventaire après décès; Deschaumes, Joseph-Nicolas
    - Inventaire après décès: Dervieux, Anne-Victoire. Belanger, François-Joseph (veuve). architecte. Point-du-Jour (rue du), Auteuil., 21 mars 1826
      inventaire après décès; Auteuil (ancienne commune); Point-du-Jour (rue du); Dervieux, Anne-Victoire; Belanger, François-Joseph; architecte
    - Inventaire après décès: Fortier, Marie-Louise-Henriette. Durdan, Jacques-Basile-Clair (veuve). Ponthieu (rue de), n° 16., 23 mars 1826
      inventaire après décès; Ponthieu (rue de); Fortier, Marie-Louise-Henriette; Durdan, Jacques-Basile-Clair
    - Inventaire après décès: Viel, Jean-Louis. Saint-Jacques (rue), n° 288., 6 avril 1826
      inventaire après décès; Saint-Jacques (rue); Viel, Jean-Louis
    - Inventaire après décès: Vosdey, Marie-Jean-Baptiste. Faubourg-du-Roule (rue du), n° 74., 20 avril 1826
      inventaire après décès; Faubourg-du-Roule (rue du); Vosdey, Marie-Jean-Baptiste
    - Inventaire après décès: Lacauchie, Alexandre-Marie. Richelieu (rue de), n° 42., 13 juin 1826
      inventaire après décès; Richelieu (rue de); Lacauchie, Alexandre-Marie
    - Inventaire après décès: Didon-Chaix, Marie-Louise. Gavodans, Honoré-Pierre (veuve)., 5 août 1826
      inventaire après décès; Didon-Chaix, Marie-Louise; Gavodans, Honoré-Pierre
    - Inventaire après décès: Perier Bassant, Marie-Jeanne. Villain, François (épouse)., 10 août 1826
      inventaire après décès; Perier Bassant, Marie-Jeanne; Villain, François
    - Inventaire après décès: Henry, Léon. Saint-Denis (rue), n° 278., 14 août 1826
      inventaire après décès; Saint-Denis (rue); Henry, Léon
    - Continuation d'Inventaire après décès { Me Froger Deschesnes substituant Me Poignant, étude XVIII }: Robillard, Marie-Rose-Gaspardine de (comtesse de Costard). Costard, François-Claude-comte de (veuve). Comtesse de Costard. Saint-Lazare (rue), n° 88, aux bains de Tivoli., 10 octobre 1826
      inventaire après décès; Saint-Lazare (rue); Robillard, Marie-Rose-Gaspardine de (comtesse de Costard); Costard, François-Claude-comte de
    - Inventaire après décès: Baudry, Anne-Madeleine. Millot, Jean-Baptiste (épouse). MANTES., 9 novembre 1826
      inventaire après décès; Mantes-la-Jolie (Yvelines); Baudry, Anne-Madeleine; Millot, Jean-Baptiste
    - Inventaire après décès: Deplagne, Marie-Marguerite. Darte, Jean-François (épouse)., 27 novembre 1826
      inventaire après décès; Deplagne, Marie-Marguerite; Darte, Jean-François
    - Inventaire après décès: Mangin, Marie-Catherine. Aubert, André (veuve en 2e noces); Buffin, Antoine (veuve en 1ères noces)., 16 janvier 1827
      14 septembre 1829, liquidation de la succession, RE/XXXI/13.
      inventaire après décès; Mangin, Marie-Catherine; Aubert, André; Buffin, Antoine
    - Inventaire après décès: Guiton, Renée-Françoise-Gabrielle-Eugénie. Molet, Jean-Alexandre (veuve). RUEIL (Hauts de Seine)., 19 janvier 1827
      inventaire après décès; Rueil-Malmaison (Hauts-de-Seine); Guiton, Renée-Françoise-Gabrielle-Eugénie; Molet, Jean-Alexandre
    - Inventaire après décès: Molet, Reine-Geneviève-Alexandre-Eulagie. Laudrieve, Pierre-Paul de (veuve). RUEIL (Hauts de Seine)., 19 janvier 1827
      inventaire après décès; Rueil-Malmaison (Hauts-de-Seine); Molet, Reine-Geneviève-Alexandre-Eulagie; Laudrieve, Pierre-Paul de
    - Inventaire après décès: Delavigne, François-Richard. Bourg-l'Abbé (rue du), n° 34., 6 février 1827
      inventaire après décès; Bourg-l'Abbé (rue du); Delavigne, François-Richard
    - Inventaire après absence: Flandin-Granget, Aimé-Pierre., 7 mars 1827
      inventaire; Flandin-Granget, Aimé-Pierre
    - Inventaire après décès: Crouen, Charles. Taitbout (rue), n° 12., 12 mars 1827
      testament le 24 novembre 1821, RE/XXXI/10, autre testament déposé le 17 février 1827, RE/XXXI/12
      inventaire après décès; Taitbout (rue); Crouen, Charles
    - Inventaire après décès: Moutardier, Anne-Barbe. Parisot, Louis-Robert (veuve). CHOISY-LE-ROI, 28 mars 1827
      inventaire après décès; Choisy-le-Roi (Val-de-Marne); Moutardier, Anne-Barbe; Parisot, Louis-Robert
    - Inventaire après décès: Defrance, Françoise-Victoire. Georgery, Pierre-François-Joseph (épouse). Bellefond (rue de), n° 30., 3 mai 1827
      liquidation et partage de la succession le 8 juillet 1828, RE/XXXI/12
      inventaire après décès; Bellefond (rue de); Defrance, Françoise-Victoire; Georgery, Pierre-François-Joseph
    - Inventaire après décès: Leblanc de Villeneuve, Joseph. Coquenard (rue), n° 6., 16 juillet 1827
      liquidation le 13 août 1827, RE/XXXI/12
      inventaire après décès; Coquenard (rue); Leblanc de Villeneuve, Joseph
    - Inventaire après décès: Arnet, Pierre. CHOISY-LE-ROI (Val de Marne)., 13 septembre 1827
      inventaire après décès; Choisy-le-Roi (Val-de-Marne); Arnet, Pierre
    - Inventaire après décès: Labrosse, Claude-Françoise-Elisabeth. Chaillot (rue de), n° 13., 25 octobre 1827
      inventaire après décès; Chaillot (rue de); Labrosse, Claude-Françoise-Elisabeth